臺灣桃園地方法院刑事判決
111年度審訴字第270號
公  訴  人  臺灣桃園地方檢察署檢察官 
被      告  陳政良



上列被告因違反毒品危害防制條例案件，經檢察官提起公訴（11
0年度偵字第8156號、111年度毒偵字第476號），被告於本院準
備程序中就被訴事實為有罪之陳述，經告以簡式審判之旨，並聽
取意見後，本院合議庭裁定由受命法官獨任進行簡式審判程序，
判決如下：
    主  文
乙○○施用第一級毒品，共貳罪，各處有期徒刑柒月；又施用第二
級毒品，共貳罪，各處有期徒刑參月，如易科罰金，以新臺幣壹
仟元折算壹日。不得易科罰金部分，應執行有期徒刑拾月；得易
科罰金部分，應執行有期徒刑伍月，如易科罰金，以新臺幣壹仟
元折算壹日。
    事  實
一、乙○○明知海洛因、甲基安非他命分別為毒品危害防制條例規
    定之第一級、第二級毒品，依法不得施用、持有，竟分別為
    下列之犯行：
（一）基於施用第一級毒品之犯意，於民國110年9月6日某時，
      在其位於桃園市○○區○○街000巷00弄0號2樓之住處內，以
      將第一級毒品海洛因摻入香菸點燃吸食方式，施用第一級
      毒品海洛因1次；隨即另基於施用第二級毒品之犯意，在
      上址住處內，以將第二級毒品甲基安非他命置入玻璃球燒
      烤方式，施用第二級毒品甲基安非他命1次。嗣於110年9
      月8日晚間10時許，因其為毒品調驗人口，經警通知其到
      場，復於同日晚間10時45分許，經警採集其尿液並送驗後
      ，檢驗結果呈安非他命、甲基安非他命、嗎啡陽性反應，
      而查悉上情。
（二）基於施用第一級毒品之犯意，於110年11月10日晚間8時5
      分為警採尿起回溯26小時內某時，在上址住處內，以將第
      一級毒品海洛因摻入香菸點燃吸食方式，施用第一級毒品
      海洛因1次；隨即另基於施用第二級毒品之犯意，在上址
      住處內，以將第二級毒品甲基安非他命置入玻璃球燒烤方
      式，施用第二級毒品甲基安非他命1次。嗣於110年11月10
      日晚間7時45分許，因其為毒品調驗人口，經警通知其到
      場，復於同日晚間10時45分許，經警採集其尿液並送驗後
      ，檢驗結果呈非他命、甲基安非他命、嗎啡、可待因陽性
      反應，而查悉上情。
二、案經桃園市政府警察局八德分局報告臺灣桃園地方檢察署檢
    察官偵查起訴。
    理  由
一、被告乙○○所犯之罪，為死刑、無期徒刑、最輕本刑3年以上
    有期徒刑或高等法院管轄第一審案件以外之罪，而被告於本
    院程序中，就被訴事實為有罪之陳述，經本院告知簡式審判
    程序意旨，並聽取公訴人、被告之意見後，依刑事訴訟法第
    273條之1第1項之規定合議裁定由受命法官獨任進行簡式審
    判程序。
二、上揭事實，業據被告於警詢、偵查、本院準備程序及審理中
    均坦承不諱【見臺灣桃園地方檢察署110年度毒偵字第8156
    號卷（下稱毒偵字8156卷）第4-5頁、第35-37頁、111年度
    毒偵字第476號卷（下稱毒偵字476卷）第4-5頁、本院審訴
    字卷第45-52頁】，並有台灣檢驗科技股份有限公司濫用藥
    物實驗室110年10月7日出具之報告編號UL/2021/00000000號
    濫用藥物檢驗報告、110年12月2日出具之報告編號UL/2021/
    B0000000號濫用藥物檢驗報告、臺灣桃園地方檢察署檢察官
    強制到場（強制採驗尿液）許可書、桃園市府警察局八德分
    局真實姓名與尿液、毒品編號對照表在卷可考（見毒偵字81
    56卷第3頁、第13-14頁、毒偵字476卷第12-13頁、第29頁）
    ，足認被告之任意性自白均與事實相符，堪以採信。本案事
    證明確，被告上開犯行，均堪認定，應予依法論科。
三、論罪科刑：
（一）按「觀察、勒戒或強制戒治執行完畢釋放後，三年內再犯
      第10條之罪者，檢察官或少年法院（地方法院少年法庭）
      應依法追訴或裁定交付審理」，毒品危害防制條例第23條
      第2項定有明文。查被告於108年間因施用毒品案件，經本
      院以109年度毒聲字第246號裁定送觀察、勒戒後，認無繼
      續施用毒品之傾向，於110年3月5日釋放出所，該案並經
      臺灣桃園地方檢察署檢察官以110年度毒偵緝字第36號、
      第38號為不起訴處分確定，此有臺灣高等法院被告前案紀
      錄表1份在卷可憑。本案被告前經觀察、勒戒執行完畢後3
      年內再犯本件施用第一、二級毒品罪，檢察官予以起訴，
      即無不合。
（二）核被告所為，係分別犯毒品危害防制條例第10條第1項之
      施用第一級毒品罪及同條例第10條第2項之施用第二級毒
      品罪。被告於事實欄一（一）、（二）所示之時、地，分
      別施用第一級、第二級毒品之前，非法持有第一級毒品海
      洛因、第二級毒品甲基安非他命之低度行為，同為施用毒
      品之高度行為所吸收，均不另論罪。被告所犯上開4罪間
      ，犯意各別，行為互殊，應予分論併罰。
（三）公訴意旨固主張被告本案犯行應論以累犯，然並未就被告
      構成累犯之事實及應加重其刑之事項具體指出相關證明方
      法，是參酌最高法院110年度台上大字第5660號裁定意旨
      ，本院尚毋庸依職權調查並為相關之認定，爰僅將被告之
      前科紀錄列入刑法第57條第5款「犯罪行為人之品行」之
      量刑審酌事由，附此敘明。
（四）爰以行為人之責任為基礎，審酌被告前已受觀察、勒戒之
      處遇程序，本應知所警惕，徹底戒除毒癮，詎其仍未能自
      新、戒斷毒癮，竟仍施用足以導致人體機能發生依賴性、
      成癮性及抗藥性等障礙之第一、二級毒品，戕害自身健康
      ，漠視法令禁制，並衡以被告前於105年間因傷害案件，
      經法院論罪科刑及執行完畢紀錄，有臺灣高等法院被告前
      案紀錄表1份可參，素行非佳，猶不知悔改而再犯本案，
      本不宜輕縱，惟念其犯後坦承犯行，態度良好，兼衡
　　　兼衡其施用毒品之次數、施用毒品乃自戕一己之身體健康
      ，尚未對他人造成危害，及其犯罪之動機、手段、於本院
      審理中所自述之家庭生活等一切情狀（見本院審訴字卷第
      52頁），分別量處如主文所示之刑，並就得易科罰金部分
      與不得易科罰金部分，分別定其應執行之刑如主文所示，
      及就得易科罰金之各宣告刑與所定應執行刑，均諭知易科
      罰金之折算標準，以示懲儆。
據上論斷，應依刑事訴訟法第273 條之1 第1 項、第299 條第1
項前段，判決如主文。
本案經檢察官洪國朝提起公訴，檢察官賴瀅羽到庭執行職務。
中　　華　　民　　國　　111 　年　　8 　　月　　26　　日
                  刑事審查庭  法  官  陳俐文
以上正本證明與原本無異。
如不服本判決應於收受判決後20日內向本院提出上訴書狀，並應
敘述具體理由。其未敘述上訴理由者，應於上訴期間屆滿後20日
內向本院補提理由書(均須按他造當事人之人數附繕本)「切勿逕
送上級法院」。 
　　　　　　　　　　　　　　　書記官　陳俐蓉　　　　　　
中　　華　　民　　國　　111 　年　　8 　　月　　26　　日
毒品危害防制條例第10條
施用第一級毒品者，處6月以上5年以下有期徒刑。
施用第二級毒品者，處3年以下有期徒刑。